臺灣高雄地方法院小額民事判決
111年度雄小字第2669號
原      告  高雄市鹽埕區七賢大樓管理委員會

法定代理人  王燕芬  
訴訟代理人  卜張靜婷


被      告  陳星宇  
輔  助  人(兼訴訟代理人)
            陳鈞華  

上列當事人間給付管理費事件，本院於民國111年11月10日言詞
辯論終結，判決如下：
    主  文
一、被告應給付原告新臺幣貳萬零貳佰貳拾元及自民國一百一十
    一年九月二十七日起至清償日止，按週年利率百分之五計算
    之利息。
二、訴訟費用新臺幣壹仟元由被告負擔。
三、本判決得假執行。但被告如以新臺幣貳萬零貳佰貳拾元供擔
    保後，得免為假執行。
    事實及理由
一、原告主張：被告為座落七賢大樓之門牌號碼高雄市○○區○○○
    路000號12樓之39號區分所有權人，七賢大樓依規約及區分
    所有權人會議決議，被告應繳每月管理費為新臺幣(下同)99
    0元，被告自110年1月起至111年6月止，均未繳納管理費，
    共積欠管理費17,820元及消防基金2,400元，合計為20,220
    元(卷第125頁計算式)，均未繳納，原告經催討亦未繳納。
    原告依公寓大廈管理條例第21條及七賢大樓組織章程及管理
    公約約定，得請求被告積欠之管理費。聲明：被告應給付原
    告20,220元及自起訴狀繕本送達翌日起至清償日止，按週年
    利率5%計算之利息。
二、被告則以：被告為七賢大樓區分所有權人，惟七賢大樓土地
    所有權為高雄市政府所有，高雄市政府並為大樓2至4樓之區
    分所有權人，大樓早存有公共共有部分戶外牆及樓梯樓板等
    混凝土剥落及鋼筋鏽蝕外露，為危老建物之危機，且早存有
    消防重大缺失，七賢大樓提出評估修繕費用約1千3百多萬元
    ，108年決議每戶每年繳交消防罰款1,200元，惟缺失非區分
    所有權人致使，七賢大樓在設計監造過程中，高雄市政府有
    應注意而未注意之缺失，而七賢大樓管理委員會忽視高雄市
    政府應分擔費用，不對上級機關提出合理要求，而全部由各
    區分所有權人負擔之不合理決議，此決議危及生命財產安全
    而無法繼續居住，被告決定土地承租至110年6月30日止，並
    於110年7月1日發文高雄市政府終止土地租約，而法律上地
    上權建物土地租約終止後，多採拆屋還地(然本大樓建物無
    法拆屋還地)，或經協商該房屋採鑑價處置等方法，已告知
    該建物採法拍方式處理，被告與原告委任關係亦於110年7月
    1日後終止，被告無理由承擔110年7月1日後之管理費，惟11
    0年1至6月共6,542元被告願支付。後續管理費被告沒有繳納
    ，也不要繳納，同意房子被法拍等語。聲明：原告之訴駁回
    。
三、本院的判斷：
　㈠按共用部分、約定共用部分之修繕、管理、維護，由管理負
    責人或管理委員會為之。其費用由公共基金支付或由區分所
    有權人按其共有之應有部分比例分擔之。但修繕費係因可歸
    責於區分所有權人或住戶之事由所致者，由該區分所有權人
    或住戶負擔。其費用若區分所有權人會議或規約另有規定者
    ，從其規定，公寓大廈管理條例第10條第2 項定有明文。次
    按區分所有權人或住戶積欠應繳納之公共基金或應分擔或其
    他應負擔之費用已逾二期或達相當金額，經定相當期間催告
    仍不給付者，管理負責人或管理委員會得訴請法院命其給付
    應繳之金額及遲延利息，公寓大廈管理條例第21條亦有明文
    。
  ㈡經查，原告主張之上開事實，業據提出建物登記謄本、大樓
    組織章程及管理公約及存證信函等件為證。被告亦不爭執確
    實仍為建物所有權人及積欠管理費、消防基金之事實，是被
    告既仍為七賢大樓區分所有權人，原告依大樓規約及區分所
    有權人會議決議請求被告給付積欠之管理費及消防基金，即
    有理由應予准許；至被告抗辯其已終止基地與高雄市政府間
    租賃關係，或高雄市政府就七賢大樓設計監造有疏未注意之
    疏失、或主張七賢大樓老舊或為危樓等，均屬七賢大樓全體
    區分所有權人是否決議如何修繕等，與被告積欠管理費應繳
    納，非屬得為拒絕繳納之同時履行抗辯事由或抵銷抗辯事由
    ，被告抗辯並無理由；另被告既仍為系爭大樓區分所有權人
    ，依上開說明被告即有依規約及區分所有權人會議決議繳納
    管理費及消防基金之義務，被告以其已終止與原告間委任關
    係為由抗辯不用再繳納管理費或消防基金，均無理由。是原
    告請求被告繳納積欠之管理費及消防基金共20,220元及法定
    遲延利息，即有理由應予准許。況有關公共事務之管理本質
    上難期待迎合所有人之心願，尤其涉及金錢、費用之分攤更
    是如此，如人人均藉故抗拒或拖延費用之繳納，勢必將使管
    理委員會無從推行必要之業務，更造成群體日常生活上之不
    便，且使七賢大廈更益淪為危樓，被告所辯顯不能認為有理
    由，併為說明。
四、綜上，原告依公寓大廈管理條例、七賢大樓組織章程及管理
    公約等規定，請求被告給付20,220元及自起訴狀繕本送達翌
    日之111年9月27日起(卷第49頁)至清償日止，按週年利率5%
     計算之利息，為有理由，應予准許。
五、本件訴訟係適用小額程序為被告敗訴之判決，依民事訴訟法
    第436 條之20規定，依職權宣告假執行。並依同法第436 條
    之23準用同法第436 條第2 項，適用同法第392 條第2 項規
    定，依職權宣告被告如預供擔保，得免為假執行。
六、結論：原告之訴為有理由。本件訴訟費用1,000 元，依民事
    訴訟法第78條規定，應由被告負擔。
中　　華　　民　　國　　111 　年　　11　　月　　29　　日
                  高雄簡易庭  法  官    林玉心
以上正本係照原本作成。
民事訴訟法第436 條之24第2 項：對於本判決之上訴，非以違背
法令為理由，不得為之。如對本判決上訴，須於判決送達後20日
內向本院提出上訴狀，並須表明原判決所違背之法令及其具體內
容與依訴訟資料可認為原判決有違背法令之具體事實之上訴理由
。（均須按他造當事人之人數附繕本）。
中　　華　　民　　國　　111 　年　　11　　月　　29　　日
                              書記官    李月君